【裁判字號】    99,交聲,748
【裁判日期】    990531
【裁判案由】    違反道路交通管理處罰條例聲明異議
【裁判全文】
臺灣臺北地方法院交通事件裁定         99年度交聲字第748號
原處分機關  交通部公路總局臺北區監理所
異  議  人
即受處分人  甲○○
上列異議人即受處分人因違反道路交通管理處罰條例案件，對於
交通部公路總局臺北區監理所中華民國99年4月23日北監自裁字
第裁40-AV0000000號裁決（原舉發案號：北市警交大字第AV0000
000號）處分聲明異議，本院裁定如下：
    主  文
異議駁回。
    理  由
一、按汽車臨時停車時，應依下列規定：二、交岔路口... 10公
    尺內不得臨時停車；汽車停車時，禁止臨時停車處所不得停
    車；道路交通安全規則第111條第2款、第112條第1項第1款
    分別定有明文。次按禁止臨時停車線為紅色實線，用以指示
    禁止臨時停車路段，道路交通標誌標線號誌設置規則第169
    條第1項、第2項亦有明文。再按汽車駕駛人停車時，在禁止
    臨時停車處所停車，處新臺幣（下同）600元以上1,200元以
    下罰鍰，道路交通管理處罰條例第56條第1項第1款復有明文
    規定。另汽車駕駛人之行為有違規停車而駕駛人不在場之情
    形，當場不能或不宜攔截製單舉發者，得對汽車所有人逕行
    舉發處罰，並應記明車輛牌照號碼、車型等可資辨明之資料
    ，查明汽車所有人姓名或名稱、住址後，以汽車所有人為被
    通知人製單舉發處罰之，道路交通管理處罰條例第7之2條第
    1 項第5款、第2項第4款、第4項亦分別規定甚明。又駕駛小
    型車輛而違反道路交通管理處罰條例第56條第1項第1款之違
    規行為，於期限內繳納罰鍰或到案聽候裁決者，裁罰900元
    ；逾越應到案期限30日內，繳納罰鍰或到案聽候裁決者，裁
    罰1,000元；逾越應到案期限30日以上60日以內，繳納罰鍰
    或到案聽候裁決者，裁罰1,100元；逾越應到案期限60日以
    上，繳納罰鍰或逕行裁決處罰者，裁罰1,200元，亦有違反
    道路交通管理事件統一裁罰基準及處理細則第2條第2項所規
    定之違反道路交通管理事件統一裁罰基準表可資參照。
二、原處分意旨略以：本件異議人即受處分人甲○○駕駛車牌號
    碼3830-QT號自用小客車（下稱系爭車輛），於97年12月11
    日11時02分許，停放在臺北市○○區○○街交岔路口10公尺
    內之禁止臨時停車處所違規停車，經原舉發單位臺北市政府
    警察局內湖分局大湖街派出所警員以拍照之方式採證，並以
    異議人有違反道路交通管理處罰條例第56條第1項第1款之違
    規行為，以北市警交大字第AV0000000號舉發違反道路交通
    管理事件通知單掣單逕行舉發。嗣異議人逾通知單上所載應
    到案日期98年1月23日達60日以上未向原處分機關交通部公
    路總局臺北區監理所提出申訴或到案聽候裁決，原處分機關
    乃於99年4月23日依道路交通管理處罰條例第56條第1項第1
    款及違反道路交通管理事件統一裁罰基準表之規定，以異議
    人有「在禁止臨時停車處所停車」之行為，裁處罰鍰1,200
    元，異議人於同月28日收受裁定後，旋於5月14日提出本件
    聲明異議等語。
三、聲明異議意旨略以：伊並未收到上揭時、地違規停車之罰單
    ，且如有任何罰單，伊一向遵守時間繳交無誤，為此請重新
    審查此案等語。
四、經查：本件異議人於97年12月11日11時02分許，因其所有之
    系爭車輛，在臺北市○○區○○街之交岔路口10公尺內停車
    ，而為原舉發單位以異議人有違反道路交通管理處罰條例第
    56條第1項第1款規定之行為，予以拍照存證後逕行舉發等情
    ，有臺北市政府警察局北市警交大字第AV0000000號舉發違
    反道路交通管理事件通知單及採證照片各1張附卷可參，應
    堪認定。至異議人雖辯稱並未收到舉發通知單云云，然本件
    舉發通知單係由原舉發單位於97年12月25日以大宗掛號郵務
    方式寄送至異議人之戶籍地址即臺北縣新店市○○路78 號
    12樓，並據該處觀天下社區管理單位蓋章簽收等情，此有原
    舉發單位回覆本院之國內掛號函件查詢單及上蓋有觀天下社
    區圓戳章之簽收單各1紙在卷可憑，且原舉發機關事後並未
    收到郵局退件，亦有臺北市政府警察局電腦傳檔單退查詢報
    表列印1紙在卷可據，足見本件舉發通知單已合法送達於異
    議人無訛，故異議人主張未收到舉發通知單云云，尚難採信
    。
五、綜上所述，本件異議人確有於上揭時、地交岔路口10公尺內
    禁止臨時停車處所停車之違規行為，且逾越應到案日期60日
    以上仍未到案繳納罰鍰或提出申訴聽候裁決，原處分機關依
    道路交通管理處罰條例第56條第1項第1款，及違反道路交通
    管理事件統一裁罰基準表之規定，裁處異議人罰鍰1,200元
    ，核無不當。本件聲明異議為無理由，應予駁回。
六、據上論斷，依道路交通案件處理辦法第19條，裁定如主文。
中    華    民    國    99    年    5     月    31    日
                臺灣臺北地方法院交通法庭
                              法  官  楊雅清
上正本證明與原本無異。
如不服本裁定，應於裁定送達後5日內向本院提出抗告狀。
                              書記官  吳俊龍
中    華    民    國    99    年    5     月    31    日

司法院資訊處製作；財團法人民間司法改革基金會備份。
